【裁判字號】    89,交訴,37
【裁判日期】    900117
【裁判案由】    過失致死
【裁判全文】
臺灣板橋地方法院刑事判決                            八十九年度交訴第三七號
    公  訴  人  臺灣板橋地方法院檢察署檢察官
    被      告  乙○○
右列被告因過失致死案件，經檢察官提起公訴（八十九年度偵字第一七八一號、第二
一九號），本院判決如左：
    主      文
乙○○從事業務之人，因業務上之過失致人於死，處有期徒刑柒月；緩刑貳年。
    事      實
一、乙○○（無前科紀錄）係「靠行」於金華汽車交通股份有限公司之營業小客車司
    機，為從事駕駛業務之人，於民國（下同）八十八年九月三日凌晨，駕駛車牌號
    碼Ｇ二－○七○號營業小客車，沿臺北縣土城市○○路○段（起訴書誤繕為金城
    路），往同市○○路（起訴書誤繕為中央路）方向行駛，於同日二時十五分許行
    經該路與學士路之交岔路口（明德路二段往學府路行向之交通號誌為閃光黃燈）
    時，其原應注意汽車行駛時，駕駛人應注意車前狀況，並隨時採取必要之安全措
    施；又汽車行駛至交岔路口，其行進應遵守燈光號誌；且閃光黃燈表示「警告」
    ，車輛應減速接近，注意安全，小心通過。而依當時天候微雨、夜間有照明、路
    面無缺陷及障礙物、視距良好等一切情形，並無不能注意之情事，其竟疏未注意
    遵守上開規定，於行經其行向號誌為閃光黃燈之交岔路口時，未注意車前狀況並
    遵守交通號誌減速慢行，貿然快速駛入該交岔路口，殆發現斯時騎乘ＡＥＩ－八
    二九號重型機車，沿臺北縣土城市○○路，由乙○○之左前方往右行駛而亦疏未
    注意車前狀況，且酒醉駕車，復未遵守行向交通號誌－閃光紅燈（「應停車再開
    」，車輛應減速接近，先停止於交岔路口前，讓幹道車優先通行後認為安全時，
    方得續行）之吳秀甘，乙○○因煞車不及，其所駕駛之該營業小客車之車頭乃撞
    及吳秀甘所騎乘之重型機車，致吳秀甘人車倒地，受有顱內出血之傷害。乙○○
    肇事後，於有偵查權限之機關發覺其犯罪前，即向前來處理車禍事宜之臺北縣警
    察局土城分局廣福派出所警員丙○○承認肇事，嗣並自動接受裁判。惟吳秀甘雖
    經送醫急救，仍不幸延至同年十二月十五日二十二時十分不治死亡。
二、案經乙○○自首及臺北縣警察局土城分局報請臺灣板橋地方法院檢察署檢察官相
    驗及甲○○（吳秀甘之夫）告訴後偵查起訴。
    理      由
一、訊據被告乙○○坦承其於前揭時地因疏未注意車前狀況並遵守交通號誌減速慢行
    ，即貿然快速駛入該交岔路，乃撞及騎乘機車之吳秀甘，致吳秀甘傷重不治之犯
    罪事實，核與告訴人甲○○（吳秀甘之夫）所述相符，復有交通事故調查報告表
    一份、現場照片六幀、車損照片十五幀、安全帽照片三幀及臺北縣警察局土城分
    局八十九年七月十一日八九土警交字第一二三○六號函附卷可稽。按汽車行駛時
    ，駕駛人應注意車前狀況，並隨時採取必要之安全措施；又汽車行駛至交岔路口
    ，其行進應遵守燈光號誌；且閃光黃燈表示「警告」，車輛應減速接近，注意安
    全，小心通過，道路交通安全規則第九十四條第三項、第一百零二條第一項第一
    款、道路交通標誌標線號誌設置規則第二百十一條第一項第一款分別定有明文。
    而依當時天候微雨、夜間有照明、路面無缺陷及障礙物、視距良好等一切情形，
    並無不能注意之情事，被告竟疏未注意遵守上開規定，於行經其行向號誌為閃光
    黃燈之交岔路時，未注意車前狀況並遵守交通號誌減速慢行，即貿然快速駛入該
    交岔路口因而肇事，其有過失至明；至於吳秀甘行經該交岔路口亦疏未注意車前
    狀況，且酒醉駕車（經送亞東紀念醫院急救時，經檢測其血液中之酒精濃度高達
    三百十四ＭＧ＼ＤＬ〈即等於呼氣中酒精濃度為一．五七ＭＧ＼Ｌ〉，此有該院
    八十九年七月七日八九亞門六四－二字第一六○九號函附卷足憑），復未遵守行
    向交通號誌－閃光紅燈（依道路交通標誌標線號誌設置規則第二百十一條第一項
    第二款應「停車再開」，車輛應減速接近，先停止於交岔路口前，讓幹道車優先
    通行後認為安全時，方得續行）而遭被告所駕駛之營業小客車撞及，故吳秀甘就
    此車禍之發生實亦難辭其咎。而本件車禍之肇事責任經本院囑託臺灣省臺北縣區
    車輛行車事故鑑定委員會，其鑑定意見為：「甲方（吳秀甘）酒醉，行經閃光紅
    燈交岔路口未暫停讓幹道車先行。乙方（被告）行經閃光黃燈交岔路口未減速慢
    行。」（見該會北鑑字第八九八四八號鑑定意見書），其亦同上開認定而足資參
    佐。又被害人吳秀甘因此車禍顱內出血，嗣不幸延至八十八年十二月十五日二十
    二時十分不治死亡，亦有臺北市和平醫院出具之診斷證明書二紙（診字第八八一
    ○○二五三號、00000000號）、臺北市立仁愛醫院出具之診斷證明書（
    診字第八一二○號）可稽，復經檢察官督同檢驗員相驗屬實，製有相驗筆錄、相
    驗屍體證明書、驗斷書在卷可憑。而被害人吳秀甘之死亡與被告乙○○之駕駛過
    失行為間，復具有相當因果關係，是本案事證已臻明確，被告犯行洵堪認定，自
    應依法論科。
二、查被告乙○○係「靠行」於金華汽車交通股份有限公司之營業小客車司機，為從
    事駕駛業務之人，其因駕駛營業小客車之過失行為致被害人吳秀甘死亡，核其所
    為係犯刑法第二百七十六條第二項之業務過失致死罪。被告乙○○肇事後於其犯
    罪行為未為有偵查權限之機關發覺前，即向前來處理車禍事宜之臺北縣警察局土
    城分局廣福派出所警員丙○○承認肇事，此業為被告所陳稱，並據證人丙○○到
    庭結證無訛，堪認屬實，又被告嗣並自動接受裁判，所為符合刑法第六十二條前
    段關於自首之規定，自應依法減輕其刑。爰審酌被告並無前科紀錄（詳後述），
    素行尚佳，其於本件交通事故之過失情節及程度（被害人吳秀甘之過失業如前述
    ），犯罪後坦承犯行，態度良好，深具悔意，且已與被害人家屬（告訴人甲○○
    ）達成民事和解，此有卷附之「賠償協議書」影本一份附卷足稽，並經告訴人甲○○陳稱屬實等一切情狀，量處如主文所示之刑。末查被告乙○○未曾受有期徒
    刑以上刑之宣告，此有臺灣高等法院檢察署刑案紀錄簡覆表一份存卷足憑，其因
    一時過失，而罹刑章，犯後坦承不諱，深表悔悟，復與被害人家屬達成民事和解
    ，歷經此次偵審訴訟程序及刑之宣告後，當已知所戒慎，信無再犯之虞，是本院
    認本案所宣告之刑，以暫不執行為適當，爰併宣告緩刑二年，用啟自新，以勵來
    茲。
據上論斷，應依刑事訴訟法第二百九十九條第一項前段，刑法第二百七十六條第二項
、第六十二條前段、第七十四條第一款，罰金罰鍰提高標準條例第一條前段，判決如
主文。
本案經檢察官彭聖斐到庭執行職務
中      華      民      國      九十        年    一      月    十七    日
                                      臺灣板橋地方法院交通法庭
                                          法  官  陳  鴻  清
右正本證明與原本無異。
如不服本判決，應於判決送達後十日內，向本院提出上訴狀。
                                          書記官  林  蔚  然
中      華      民      國      九十        年    一      月    十九    日
附錄本案論罪科刑法條全文：
中華民國刑法第二百七十六條
因過失致人於死者，處二年以下有期徒刑、拘役或二千元以下罰金。
從事業務之人，因業務上之過失犯前項之罪者，處五年以下有期徒刑或拘
役，得併科三千元以下罰金。


司法院資訊處製作；財團法人民間司法改革基金會備份。
